【裁判字號】    98,金重訴,37
【裁判日期】    990316
【裁判案由】    銀行法
【裁判全文】
臺灣臺北地方法院刑事裁定            98年度金重訴字第37號
公  訴  人  臺灣臺北地方法院檢察署檢察官
被      告  丙○○
選任辯護人  陳達成律師
上列被告因違反銀行法等案件，經檢察官提起公訴，本院裁定如
下：
    主  文
丙○○自民國九十九年三月二十四日起延長羈押貳月。
    理  由
一、被告丙○○因違反銀行法等案件，前經本院訊問後，認為其
    涉犯銀行法第125 條第1 項後段、第125 條之3 ，刑法第
    339 條第1 項，商業會計法第71條第1 款，公平交易法第35
    條第2 項等罪嫌，犯罪嫌疑重大，並有事實足認有逃亡之虞
    ，且所犯為最輕本刑為5 年以上有期徒刑之罪，復有事實足
    認有反覆實施同一詐欺犯罪之虞，非予羈押，顯難進行追訴
    、審判及執行，爰依刑事訴訟法第101 條第1 項第1 款、第
    3 款及第101 條之1 第1 項第7 款規定，於民國98年12月24
    日執行羈押在案。
二、因被告丙○○之羈押期間將於99年3 月23日屆滿，本院於99
    年3 月16日經依刑事訴訟法第101 條之規定訊問被告丙○○
    ，復查：
  (一)被告丙○○於本院訊問時雖然否認犯行，然有起訴書所載之
    各項供述及非供述證據可佐（見起訴書第19-717頁），是被
    告丙○○涉有銀行法第125 條第1 項後段、第125 條之3 ，
    刑法第339 條第1 項，商業會計法第71條第1 款，公平交易
    法第35條第2 項等罪嫌，犯罪嫌疑確屬重大。
  (二)被告丙○○於警局詢問、偵查、審理時，雖然陳稱其現住地
    址為「臺北市○○○路○ 段41號9 樓之2 」（見A8卷第28、
    75、151 頁，本院卷二第121 頁），但是被告丙○○於警局
    詢問時，亦坦承：「（問：消費者日報及其所推行聯合禮券
    整合行銷專案有無固定上班處所？設於何處？）一個是我現
    住地（臺北市○○○路○ 段41號9 樓之2 ），另外一個地方
    是在臺北市○○○路○ 段33號10樓C 室」；「（問：何人於
    該處上班？各負責何業務？主要決策者為何人？）報社是我
    們放置報紙及產品的地方，『我只是偶而會在那裡』……隔
    壁9 樓之1 是報社的編輯部，發行人朱文貴跟編緝部的張小
    清都是在負責報紙的編輯、排版……」（見B1卷第66頁）。
    證人朱文貴則於檢察官訊問時具結證稱：「（問：羅斯福路
    2 段41號9 樓之1 為你住家？）是」；「（問：丙○○有住
    這裡？）沒有」等語（見A2卷第20頁）。且被告丙○○於偵
    查中經檢察官核發拘票，亦係在臺北市○○○路○ 段晶華飯
    店1631號房執行拘提到案，此有檢察官拘票、警方報告書等
    在卷可稽（見A8卷第38、39頁）。可見被告丙○○未經常居
    住在「臺北市○○○路○ 段41號9 樓之2 」，實際上並無固
    定之居住所。另外，被告丙○○雖自70年4 月4 日起即將戶
    籍遷入花蓮縣花蓮市○○路115 巷42號，有其戶役政資料可
    稽（見本院卷二第198 頁），但其於79年間、85年間、93年
    間、97年間均先後因刑事案件遭通緝，有臺灣高等法院被告
    丙○○前案紀錄表1 份在卷可佐（見本院卷二第65-73 頁）
    。依此等事證，應足認被告丙○○有逃亡之虞。
  (三)此外，依同案被告甲○○及其辯護人所整理之會員投資資料
    ，本案已知之投資人即有1,771 名，總投資款項達5 億2033
    萬元（見本院卷五第2 、18-117頁）。而於扣案之「聯合禮
    券整合行銷專案」之「入會申請書」上，已有載明：「每月
    提撥進貨金額5%為車馬費津貼，15% 銷售津貼」、「推薦加
    盟可提撥第一次進貨金額之5%作為推薦獎金」（見A10 卷以
    下）。被告丙○○於偵查中羈押訊問時業已自承：「10萬元
    叫辦事處……」；「（問：辦事處是否每月可以領到10萬的
    5%的車馬費？）對」（見A8卷第156 頁）。依此換算年利率
    即在60% 以上，是被告丙○○涉有銀行法第29條之1 、第
    125 條第1 項後段的罪嫌，其犯罪嫌疑自屬重大，而此罪最
    輕本刑為有期徒刑7 年，即為最輕本刑5 年以上有期徒刑之
    罪。
  (四)被告丙○○自本案偵查開始，就其如何運用資金以實現其對
    於會員承諾之報酬，亦始終無法清楚說明，僅推稱：「（問
    ：你們所買進的商品禮券，轉賣給一般消費者，每月平均獲
    利多少？）應該是說每個商品利益不太一樣，我們所買進的
    商品利潤不太一樣，我們從20-60%，每個點也不一樣」等語
    ，且其就每月要支付多少「車馬費」，亦推稱「不清楚」（
    分見A8卷第155 、157 頁）。另外，被告丙○○雖否認知悉
    會員在「阿亮的店」於刷卡後未實際取得商品而將刷卡金額
    挪為保證金使用之情事，然同案被告乙○○、戊○○、丁○
    ○等人於本院訊問時，已分別供承係被告丙○○告知可前往
    「阿亮的店」刷卡做為「保證金」等語（見本院卷四第9 、
    107 頁），可見被告陳忠元應有涉及起訴書所載之「假消費
    、真刷卡」之情事。另被告丙○○於偵查中羈押訊問時，供
    承其係自84年間即開始做「聯合禮券整合行銷」，可見其涉
    嫌犯罪之時間甚為長久，依此等事實，應可認其有反覆實施
    同一詐欺犯罪之虞。
  (五)是被告丙○○所涉上開犯罪嫌疑仍屬重大，且原羈押之原因
    及必要性，均仍存在，應自99年3 月24日起，延長羈押2 月
    。
三、依刑事訴訟法第108條第1項，裁定如主文。
中    華    民    國    99    年    3     月    16    日
              刑事第二庭    審判長法  官  劉慧芬
                                  法  官  陳勇松
                                  法  官  江俊彥
以上正本證明與原本無異。
如不服本裁定，應於裁定送達後5 日內向本院提出抗告狀。
                                  書記官  王聖婷
中    華    民    國    99    年    3     月    16    日

司法院資訊處製作；財團法人民間司法改革基金會備份。
